臺灣板橋地方法院刑事判決　　　　　　　94年度訴字第1686號
公　訴　人　臺灣板橋地方法院檢察署檢察官
被　　　告　乙○○
　　　　　　　　　　　號
選任辯護人　邱鎮北律師
上列被告因違反毒品危害防制條例案件，經檢察官提起公訴（九
十四年度偵字第三一０七號），本院判決如下：
    主    文
乙○○連續轉讓第一級毒品，累犯，處有期徒刑壹年陸月。扣案
第一級毒品海洛因共貳拾陸包（合計驗餘淨重捌點陸伍公克）均
沒收銷燬之。
    犯罪事實
一、乙○○前於民國八十七年間因重傷害案件，經臺灣桃園地方
    法院以八十七年度少訴字第一二號判處有期徒刑一年十月，
    緩刑三年確定；嗣經同院以九十年度撤緩字第七號裁定撤銷
    其緩刑之宣告，乙○○不服而提起抗告，經臺灣高等法院以
    九十年度少抗字第三一號裁定抗告駁回確定；乙○○於九十
    一年二月二十七日入監執行，於九十二年七月二十九日縮短
    刑期假釋出監，於九十三年四月二日縮刑期滿，假釋未經撤
    銷而以已執行完畢論。詎猶不知悔改，明知海洛因業經毒品
    危害防制條例公告列管為第一級毒品，不得持有或轉讓，竟
    基於轉讓第一級毒品海洛因之概括犯意，自九十四年一月中
    旬某日起至同年二月二日下午一時許止，分別在臺北縣樹林
    巿俊英街某處、同縣巿保安街香格格汽車旅館內、同縣板橋
    巿大觀路三段一二九號香庭賓館前，先後三次轉讓重量不詳
    之第一級毒品海洛因一包供甲○○施用（甲○○所涉施用毒
    品犯行另經本院裁定送觀察、勒戒及強制戒治期滿，並由臺
    灣板橋地方法院檢察署檢察官以九十四年度戒毒偵字第四二
    七號為不起訴處分）；惟其中最後一次係經甲○○以巿內電
    話0000000000號撥打乙○○使用之行動電話門號
    0000000000號，二人相約在香庭賓館前交付毒品
    ，乙○○則依約攜帶第一級毒品海洛因前往上址，甲○○亦
    遵時前來，乙○○見狀正著手轉讓第一級毒品海洛因予甲○
    ○時，適為警認渠等行跡可疑而上前盤查，乙○○一時心虛
    ，不慎自其左前衣服口袋內掉落其所有之第一級毒品海洛因
    三包，經警當場依法逮捕乙○○後，附帶在其右前衣服口袋
    內再搜出其所有之第一級毒品海洛因二十三包（上揭毒品共
    二十六包合計驗餘淨重八‧六五公克，純度百分之十九，純
    質淨重一‧六四公克），乙○○始未交付毒品予甲○○。
二、案經臺北市政府警察局北投分局報請臺灣板橋地方法院檢察
    署檢察官偵查起訴。
    理    由
一、按被告以外之人於審判外之言詞或書面陳述，除法律有規定
    者外，不得作為證據。又被告以外之人於偵查中向檢察官所
    為之陳述，除顯有不可信之情況者外，得為證據，刑事訴訟
    法第一百五十九條第一項及第一百五十九條之一第二項分別
    定有明文。查證人甲○○於偵查中經檢察官告知具結之義務
    及偽證之處罰後具結而陳述其親身經歷之事實，核無違法取
    證之情事，且被告乙○○及選任辯護人亦未聲明證人甲○○
    於偵查中之證述有何顯不可信之情形，自得為證據，合先敘
    明。
二、經查，被告對於在前述時間及地點先後三次轉讓第一級毒品
    海洛予甲○○施用等事實，業於警詢、偵查中及本院審理時
    自白不諱（見臺灣板橋地方法院檢察署九十四年度偵字第三
    一０七號偵查卷第十八頁及第七十六頁、本院九十四年十二
    月八日審判筆錄），核與證人甲○○於偵查中證述情節相符
    （見同上偵查卷第七十五頁至第七十六頁）；且被告於上揭
    時間及地點併為警查扣之白粉二十六包，經送鑑驗結果，均
    檢出含有第一級毒品海洛因成分（合計驗餘淨重八‧六五公
    克，純度百分之十九，純質淨重一‧六四公克），有法務部
    調查局九十四年四月二十二日調科壹字第０六０００九六二
    三號鑑定通知書一份附卷可稽（見同上偵查卷第八十六頁）
    ，核與其所述為警查獲時，其正準備交付第一級毒品海洛因
    予甲○○等情節相吻合，足認被告自白確與事實相符。綜上
    ，本案事證明確，被告犯行堪以認定，應予依法論罪科刑。
三、查被告分別在臺北縣樹林巿俊英街某處、同縣巿保安街香格
    格汽車旅館內，先後二次轉讓第一級毒品海洛因予甲○○施
    用，核其所為，均係犯毒品危害防制條例第八條第一項之轉
    讓第一級毒品既遂罪。又被告最後一次先與甲○○以電話相
    約在香庭賓館前交付毒品，嗣確依約攜帶毒品前往上址，見
    甲○○前來，正著手轉讓第一級毒品海洛因予甲○○時，適
    為警盤查而查獲，始未完成毒品之交付，核其所為，係犯毒
    品危害防制條例第八條第五項、第一項之轉讓第一級毒品未
    遂罪；檢察官起訴書誤載為毒品危害防制條例第八條第四項
    、第一項之轉讓第一級毒品未遂罪嫌等語，應予更正；其此
    部分犯罪既屬未遂，應依刑法第二十六條前段規定減輕其刑
    。又被告先後二次轉讓第一級毒品既遂行為、一次轉讓第一
    級毒品未遂行為，時間緊接，方法相同，所犯係犯罪構成要
    件相同之罪名，顯係基於概括犯意而為，為連續犯，應依刑
    法第五十六條規定論以一情節較重之轉讓第一級毒品既遂罪
    並加重其刑。檢察官起訴書原認被告各次轉讓毒品行為，犯
    意均個別，應予分論併罰等語；惟辯護人為被告辯護稱：被
    告係基於概括犯意而為等語；經核被告雖於偵查中供稱：甲
    ○○每次向伊要毒品，伊會個別決定，有藥才能給，伊第一
    次給甲○○時，沒有想過以後還會給，以後渠再要，再看情
    況，因為伊也不知道渠會不會再要等語（見同上偵查卷第七
    十六頁），而其又於警詢時供稱：伊跟渠（按：指甲○○）
    都是毒癮發作時互相解救，就是身上有毒品的人幫助沒有毒
    品的人止癮等語（見同上偵查卷第十八頁），顯見被告應係
    自始基於解救甲○○毒癮發作之犯意，當甲○○有毒品需求
    時，即視其本身持有毒品數量及個人需求，再評估可否轉讓
    提供予甲○○施用，自屬出於同一轉讓毒品之概括犯意而多
    次為之，應依連續犯論以一罪；且公訴人亦於本院審理時當
    庭更正認應以連續犯論處等語（見本院九十四年十二月八日
    審判筆錄），是原檢察官起訴書認係數罪併罰等語，容有誤
    會，附此敘明。按轉讓毒品達一定數量者，加重其刑至二分
    之一，其標準由行政院定之，毒品危害防制條例第八條第六
    項定有明文。行政院據該規定於九十三年一月七日公告轉讓
    第一級毒品淨重五公克以上者，加重其刑至二分之一。然查
    ，證人甲○○於偵查中證稱：伊一次向被告要一小包，可施
    用一、二次，不知確實重量等語（見同上偵查卷第七十六頁
    ），被告於本院訊問時供稱：伊一次給一點點等語（見本院
    九十四年九月十九日準備程序筆錄），而被告為警查獲其持
    有第一級毒品海洛因共二十六包，合計驗餘淨重八‧六五公
    克，純度百分之十九，純質淨重一‧六四公克，業如前述，
    亦無法據以估算被告此次準備交付甲○○之一小包第一級毒
    品海洛因重量為何，從而，本案尚無積極證據足認被告轉讓
    第一級毒品海洛因淨重已達五公克以上，爰不依前述規定加
    重其刑，併予敘明。被告前於八十七年間因重傷害案件，經
    臺灣桃園地方法院以八十七年度少訴字第一二號判處有期徒
    刑一年十月，緩刑三年確定；嗣經同院以九十年度撤緩字第
    七號裁定撤銷其緩刑之宣告，被告不服而提起抗告，經臺灣
    高等法院以九十年度少抗字第三一號裁定抗告駁回確定；被
    告於九十一年二月二十七日入監執行，於九十二年七月二十
    九日縮短刑期假釋出監，於九十三年四月二日縮刑期滿，假
    釋未經撤銷而以已執行完畢論，有臺灣高等法院被告前案紀
    錄表一件在卷足憑，其於五年內再犯本案有期徒刑以上之罪
    ，為累犯，應依刑法第四十七條規定加重其刑，並依同法第
    七十條規定遞予加重其刑。爰審酌被告本身即有施用毒品成
    癮之前科，有臺灣高等法院被告前案紀錄表一件在卷可查，
    竟不思戒絕毒癮，詎進而提供毒品供他人施用，嚴重戕害他
    人健康，並破壞社會秩序及善良風俗，危害甚鉅，兼衡其犯
    罪動機、目的、手段、轉讓毒品之次數以及犯罪後坦承犯行
    之態度等一切情狀，量處如主文所示之刑，以資懲儆。
四、扣案之第一級毒品海洛因共二十六包（合計驗餘淨重八‧六
    五公克），係查獲之第一級毒品，且經被告供承均屬其所有
    預備供己施用及轉讓予甲○○之違禁物等語無訛（見同上偵
    查卷第十八頁及第七十六頁），其中預備供己施用之毒品，
    亦經檢察官敘明併予宣告沒收銷燬之旨，自均應依毒品危害
    防制條例第十八條第一項前段規定沒收銷燬之。至包裝上揭
    毒品之外包裝袋共二十六個，皆與毒品於物理外觀上附合而
    難予析離，且如強予析離至「完全」無殘渣留存，將耗費相
    當之時間、人力與經費，於經濟上顯無實益，是依社會一般
    通念，堪認該等外包裝袋已與查獲之毒品結合成為一體而無
    從強加析離，亦應併予沒收銷燬之。另扣案之第二級毒品安
    非他命一包（毛重四‧四公克，淨重三‧八公克），雖屬違
    禁物，然尚與本案被告轉讓第一級毒品海洛因犯行無涉，且
    被告另涉施用第二級毒品犯行，業經本院以九十三年度訴字
    第二一０五號判處有期徒刑三月，並與其所犯施用第一級毒
    品犯行所科之刑合併定應執行刑有期徒刑九月確定，有臺灣
    高等法院被告前案紀錄表一件附卷供參，則此包第二級毒品
    安非他命自屬被告涉犯前述施用第二級毒品犯行之重要證據
    ，亦已在該案中宣告沒收銷燬之，自無庸在本案中重複為沒
    收銷燬之宣告。又被告於上揭時間及地點為警查獲時，並經
    警在其使用之車牌號碼ＢＴ－八三七八號自小客車內起出鐵
    盒一個、電子磅砰一臺及分裝袋十三包，皆為被告否認係其
    所有供或預備供轉讓毒品所有之物，亦不予宣告沒收，併此
    敘明。
據上論斷，應依刑事訴訟法第二百九十九條第一項前段，毒品危
害防制條例第八條第一項、第十八條第一項前段，刑法第十一條
前段、第五十六條、第四十七條，判決如主文。
本案經檢察官陳鴻濤到庭執行職務。
中　　華　　民　　國　　94　　年　　12　　月　　22　　日
                  刑事第七庭審判長法　官  胡　堅　勤
                                  法　官　李　君　豪
                                  法　官　王　瑜　玲
上列正本證明與原本無異。
如不服本判決，應於判決送達後10日內向本院提出上訴狀（應附
繕本），上訴於臺灣高等法院。
中　　華　　民　　國　　94　　年　　12　　月　　23　　日
                                  書記官  黃  頌  棻
附錄本案論罪科刑法條全文：
毒品危害防制條例第八條
轉讓第一級毒品者，處一年以上七年以下有期徒刑，得併科新臺
幣一百萬元以下罰金。
轉讓第二級毒品者，處六月以上五年以下有期徒刑，得併科新臺
幣七十萬元以下罰金。
轉讓第三級毒品者，處三年以下有期徒刑，得併科新臺幣三十萬
元以下罰金。
轉讓第四級毒品者，處一年以下有期徒刑，得併科新臺幣十萬元
以下罰金。
前四項之未遂犯罰之。
轉讓毒品達一定數量者，加重其刑至二分之一，其標準由行政院
定之。
